【裁判字號】    96,易,3890
【裁判日期】    970312
【裁判案由】    毒品危害防制條例
【裁判全文】
臺灣高雄地方法院刑事判決              96年度易字第3890號
公  訴  人  臺灣高雄地方法院檢察署檢察官
被      告  甲○○
上列被告因毒品危害防制條例案件，前經檢察官以96年度毒偵字
第461 號移送併案意旨書，移送本院併予審理，經本院以96年度
簡上字第243 號判決認無裁判上一罪之關係，退由檢察官提起公
訴（96年度毒偵字第9227號），被告就被訴事實為有罪之陳述，
本院裁定進行簡式審判程序，判決如下：
    主  文
甲○○施用第二級毒品，處有期徒刑陸月，減為有期徒刑月，
如易科罰金，以新臺幣壹仟元折算壹日。扣案如附表一所示之物
，均沒收銷燬之。
    事  實
一、甲○○於民國93年間因施用毒品案件，經本院以93年度毒聲
    字第2582號裁定送勒戒處所觀察、勒戒後，認無繼續施用毒
    品之傾向，於94年3 月21日出所，並由臺灣高雄地方法院檢
    察署檢察官以94年度毒偵緝字第122 號為不起訴處分確定。
    仍不知悔改，竟仍基於施用甲基安非他命之犯意，於95年12
    月10日下午2 時許，在其高雄市○○區○○路292 號20 樓
    之1 住處內，以將甲基安非他命置入玻璃球內以火燒烤，再
    吸食所產生之煙霧之方式施用甲基安非他命1 次。嗣95年12
    月10日下午3 時10分許，員警持本院核發之搜索票先在其現
    住處樓下搜索其身體，當場查獲其所提之手提袋內藏有甲基
    安非他命6 小包、分裝勺2 支、吸食器1 組、玻璃球2 個等
    物，復在其同意下前往其住處實施搜索，另查獲吸食器1 組
    、噴燈1 個、玻璃球3 個、滴管2 支、分裝勺2 支等物。員
    警進而甲○○逮捕並帶回警局採驗尿液，確認檢驗結果呈甲
    基安非他命陽性反應，始查知上情。
二、案經海巡署屏東機動查緝隊報告臺灣高雄地方法院檢察署檢
    察官偵查起訴。
    理  由
一、本件係經被告甲○○於準備程序當庭表示認罪，而經本院裁
    定以簡式審判程序加以審理，依據刑事訴訟法第273 條之2
    、第159 條第2 項之規定，不適用傳聞法則有關限制證據能
    力之相關規定，合先敘明。
二、上開事實，業據被告甲○○坦承不諱，且其為警查獲所採集
    之尿液檢體，經送檢驗結果，呈甲基安非他命陽性反應，有
    高雄市立凱旋醫院95年12月16日出具之轉碼編號A00000000
    號濫用藥物尿液檢驗報告暨毒品危害防制條例尿液送驗編號
    與真實姓名對照表各1 件在卷可稽；且扣案之晶體6 小包，
    經送高雄醫學大學附設中和紀念醫院檢驗，確呈甲基安非他
    命陽性反應，有該院96年5 月8 日出具之報告編號9605- 94
    至9605- 99號檢驗報告（檢餘淨重共計4.578 公克）在卷可
    查；又扣案殘有甲基安非他命之黑色分裝勺2 支、吸食器2
    組及玻璃球吸食器4 個，經檢驗結果，確殘有甲基安非他命
    ，亦上開醫院96年5 月8 日出具之報告編號9605- 82、83、
    86、87、88、90、91、92號檢驗報告在卷可憑。足見被告自
    白核與事實相符，應可採信。再被告有如事實欄所示之經觀
    察、勒戒期滿釋放之情，有臺灣高等法院被告前案紀錄表在
    卷可佐，顯見其係於上開觀察、勒戒執行完畢釋放後，5 年
    內再犯本件施用第二級毒品之罪，事證明確，被告犯行堪以
    認定，自應依法論科。
三、查甲基安非他命依其成癮性、濫用性及對社會危害性之程度
    ，為93年1 月9 日生效施行之毒品危害防制條例第2 條第2
    項第2 款列為第二級毒品。核被告所為，係犯毒品危害防制
    條例第10條第2 項之施用第二級毒品罪。其非法持有第二級
    毒品甲基安非他命之低度行為，已為其施用之高度行為所吸
    收，不另論罪。爰審酌甲基安非他命戕害身心，而被告前因
    施用毒品經送觀察、勒戒處分後，猶不思戒絕革除惡習，再
    為本件犯罪，顯未因前所受觀察勒戒處分而記取教訓，及被
    告犯後坦承犯行等一切情狀，量處如主文所示之刑。又被告
    上開犯罪時間在96年4 月24日以前，所犯為施用第二級毒品
    罪，合於減刑條件，爰依中華民國96年罪犯減刑條例第2 條
    第1 項第3 款、第7 條規定減為如主文所示之刑。另本院考
    量本件犯罪情節之輕重及被告係高中肄業、任服務業，家庭
    經濟狀況為小康等情況（見警詢筆錄基本資料欄），諭知如
    主文所示易科罰金之折算標準。
四、又扣案如附表一所示之物均係被告所有，業據被告自承在卷
    ，其中編號一所示之甲基安非他命6 包，經檢驗確為甲基安
    非他命，已如前述，為違禁物；又編號二、三、四所示之物
    ，其上仍檢出甲基安非他命陽性反應，亦如前述，足證其上
    殘餘毒品與之無法完全析離，應將之同視為第二級毒品，從
    而上開物品不問屬於犯人與否，均應依毒品危害防制條例第
    18 條 第1 項前段規定沒收銷燬之。又關於沒收、追繳、追
    徵等諭知，不在減刑範圍以內（司法院院字第2787號(五)解釋
    參照）。是本件沒收部分，毋庸為減刑之諭知，併予敘明。
    另扣案如附表二所示之物，雖亦為被告所有，惟被告表示均
    與本件犯行無涉，且其上未檢出甲基安非他命或僅檢出愷他
    命（第三級毒品，持有尚未成罪）陽性反應，既無證據證明
    於本件犯行相關，自無庸為沒收之諭知，附此敘明。
據上論斷，應依刑事訴訟法第273 條之1 第1 項、第299 條第1
項前段，毒品危害防制條例第10條第2 項、第18條第1 項前段，
刑法第11條、第41條第1 項前段，中華民國96年罪犯減刑條例第
2 條第1 項第3 款、第7 條，判決如主文。
本案經檢察官呂乾坤到庭執行職務。
中    華    民    國    97    年    3     月    12    日
                  刑事第十二庭  法  官  施介元
以上正本證明與原本無異。
如不服本判決應於收受本判決後10日內向本院提出上訴書狀，並
應敘述具體理由，如未敘述上訴理由者，應於上訴期間屆滿後20
日內補提理由書狀於本院（均須按他造當事人之人數附繕本）「
切勿逕送上級法院」。
中    華    民    國    97    年    3     月    12    日
                                書記官  謝群育
附錄本判決論罪科刑法條
毒品危害防制條例第10條第2項
施用第二級毒品者，處3年以下有期徒刑。
附表一
一、甲基安非他命6 小包
   （甲基安非他命陽性，驗餘淨重共計4.578 公克）
二、黑色分裝勺2 支（甲基安非他命陽性）
三、吸食器2 組（甲基安非他命陽性）
四、玻璃球4 個（甲基安非他命陽性）
附表二
一、分裝勺2 支
  (一)綠色分裝勺1 支（甲基安非他命陰性）
  (二)紫色分裝勺1 支（愷他命陽性）
二、玻璃球1 個（甲基安非他命陰性）
三、噴燈1 個
四、滴管2 支（甲基安非他命陰性）
五、分裝卡1 張（愷他命陽性）
六、K 盤1 個（愷他命陽性）
七、SONY ERISSON手機2 支


司法院資訊處製作；財團法人民間司法改革基金會備份。
